【裁判字號】    91,交聲,1550
【裁判日期】    920429
【裁判案由】    違反道路交通管理處罰條例聲明異議
【裁判全文】
臺灣臺北地方法院交通事件裁定                  九十一年度交聲字第一五五號
    異  議  人
    即受處分人  甲○○
右列受處分人因違反道路交通管理處罰條例案件，對於台北市交通事件裁決所中華民
國九十年十二月二十四日所為之處分（北市裁三字第裁二二－ＡＢＷ九四二三０一號
）聲明異議，本院裁定如左：
    主  文
原處分撤銷。
甲○○不罰。
    理  由
一、本件原處分機關台北市交通事件裁決所認受處分人即異議人甲○○於民國九十年
    七月十一日上午八時四十一分，騎乘ＦＹＷ－九五八號重型機車於臺北市○○路
    經警攔停，經酒測結果，酒精濃度超過規定標準，達每公升零點四毫克，為舉發
    單位台北市政府警察局萬華分局東園派出所警員李妙宗當場舉發「酒後駕車」，
    嗣受處分人於應到案日期前向原處分機關陳述不服舉發，經原處分機關函請舉發
    單位調查結果，仍認定受處分人有上開違規行為，乃於九十年十二月二十四日依
    據道路交通管理處罰條例第三十五條第一項第一款之規定，裁決受處分人罰鍰新
    台幣三萬七千五百元，並吊扣駕照一年。
二、訊據受處分人甲○○辯稱：我從來沒有因為酒醉騎車被取締過，不知道這台機車
    是何人所有，也不認識車主許炳宗等語。經查，本件於九十年七月十一日上午八
    時四十一分，騎乘ＦＹＷ－九五八號重型機車於臺北市○○路經警攔停，酒測發
    現酒精濃度超過規定標準（每公升零點四毫克），為警員李妙宗當場舉發「酒後
    駕車」，並於舉發違反道路交通管理事件通知單及酒測單上簽名、捺印之男子，
    並非受處分人甲○○，而係案外人李佳和（男，六十三年十二月一日生，身分證
    統一編號：Ｚ000000000號）之事實，業據本院命受處分人按捺指印，
    連同上開違反道路交通管理事件通知單、酒測單送內政部警政署刑事警察局鑑定
    ，由該局回覆「舉發通知單迴覆聯上【甲○○】所捺印指紋，經輸入電腦比對，
    再由人工確認結果，與本局存檔【李佳和】指紋卡左拇指指紋相符」等情，有該
    局回函一件附卷可稽，衡諸證人李佳和並到場證稱其與受處分人係朋友關係等語
    ，本件酒後駕車之行為人自係案外人李佳和，而非受處分人甚明。原處分機關未
    察及此，逕依道路交通管理處罰條例第三十五條第一項第一款之規定，裁決受處
    分人罰鍰新台幣三萬七千五百元，並吊扣駕照一年之處分，應非適法，本件受處
    分人之異議為有理由，應由本院將原處分撤銷，改諭知受處分人不罰。
據上論斷，應依道路交通案件處理辦法第二十條前段，裁定如主文。
中      華      民      國      九十二    年      四    月    二十九    日
                                          臺灣臺北地方法院交通法庭
                                                法  官  楊  代  華
右正本證明與原本無異。
如不服本裁定，應於送達後五日內，向本院提出抗告狀。
                                                書記官  廖  純  瑜
中      華      民      國      九十二    年      四    月    二十九    日


司法院資訊處製作；財團法人民間司法改革基金會備份。
